臺灣臺南地方法院刑事判決　　　　　　　　　　　　九十二年度訴字第一一一一號
　　公　訴　人　臺灣臺南地方法院檢察署檢察官
　　被　　　告　辛○○
　　指定辯護人　丁○○律師
右列被告因違反毒品危害防制條例案件，經檢察官提起公訴（九十二年度偵字第一二
三七號）及移
    主  文
辛○○共同連續販賣第一級毒品，處有期徒刑拾年。海洛因貳包毛重零點捌伍公克（
其中壹包毛重零點參公克、另壹包毛重零點伍伍公克）、安非他命貳包毛重零點玖壹
公克（其中壹包毛重零點陸公克、另壹包毛重零點參壹公克）、摻有海洛因之香菸貳
支，均沒收銷燬之；空夾鏈袋參小包、均沒收；犯罪所得之新台幣貳仟元沒收之，如
全部或一部不能沒收時，應追徵其價額或以其財產抵償之。
    事  實
一、辛○○與綽號「成仔」之不詳姓名成年男子，共同基於販賣第一級毒品海洛因與
    第二級毒品安非他命之概括犯意聯絡，於民國九十二年一月九日上午，由甲○○
    、戊○○（已於九十二年五月九日死亡）共同出資新台幣（下同）二千元，並由
    甲○○以其持用之0000000000號行動電話撥打0000000000
    號行動電話和綽號「成仔」連絡，表示要購買毒品海洛因與安非他命，雙方約定
    於九十二年一月九日上午十一時，在台南縣山上鄉○○路四０─三二號旁交易，
    並由「成仔」以其持用之0000000000號行動電話撥打辛○○所持用之
    0000000000號行動電話，叫辛○○前往上開地點交易，屆時即由辛○○駕駛牌照號碼ＵＡ─六四三九號自用小客車（係辛○○向不知情之蘇仁輝所借
    用），攜帶海洛因與安非他命毒品，至上述約定地點交與甲○○、戊○○二人，
    並收取現金二千元。交易完成後，辛○○駕車離去，甲○○、戊○○二人旋為埋
    伏之員警查獲，並從甲○○手中起出海洛因一包（毛重０‧三公克）、安非他命
    一包（毛重０‧六公克），另從戊○○夾克口袋內取出二支未使用之塑膠注射針
    筒。警方人員在甲○○配合下，復由甲○○打電話向綽號「成仔」購買毒品，並
    約定於同日下午一時三十分，在台南縣山上鄉○○路台二十線路口交易，屆時辛○○再駕駛該小客車攜帶毒品前往交易時，為警當場查獲，並扣得辛○○自動交
    出其身上所攜帶之海洛因一包毛重０‧五五公克（淨重０‧一０公克，包裝重０
    ‧四五公克）、安非他命一包毛重０‧三一公克（淨重０‧０六公克，包裝重０
    ‧二五公克）、分裝毒品用空夾鏈袋三小包，另於該小客車內起出摻有海洛因毒
    品之香菸二支（未吸食之香菸與已吸食過之香菸各一支）、吸食器一組、塑膠吸
    管三支等物。
二、案經高雄市政府警察局刑警大隊報請臺灣臺南地方法院檢察署檢察官偵查起訴。
    理  由
一、訊據被告辛○○矢口否認有為右揭販賣第一級毒品海洛因與第二級毒品安非他命
    之犯行，辯稱：我沒有販賣，我與綽號「成仔」之人只是朋友關係，他只是要我
    幫他拿東西給甲○○及戊○○不知所拿東西係毒品云云。經查右揭事實業據被告
    辛○○於警詢及檢察官偵察中供承不諱，核與甲○○、戊○○（已於九十二年五
    月九日死亡，有戶籍謄本一份附卷可稽）於警詢中所供述及甲○○於本院審理時
    所證述之情節相符，並與證人即查獲甲○○、戊○○及辛○○之高雄市政府警察
    局刑警大隊偵查員丙○○、庚○○、小對長乙○○於本院九十三年五月四日審理
    時所證述之情節相符。又查被告辛○○於警詢時供稱甲○○及戊○○「他們二人
    是向一名綽號成仔之男子所購買，該綽號成仔之男子叫我送去交給他們二人的」
    ，「甲○○有交給我新台幣二千元」，並稱上開二次毒品之買賣交易均是綽號成
    仔之男子尚在上班工作無法離開，所以他才會以其所持用之000000000
    0號行動電話打伊所持用之0000000000號行動電話，叫伊拿毒品前往
    與甲○○、戊○○買賣交易等語。被告辛○○於檢察官偵察中復供稱是阿成（即
    「成仔」）打電話叫伊幫他送毒品給戊○○、甲○○（見檢方九十二年度偵字第
    一二三七號卷第三頁反面），阿成交給伊三包海洛因及四包安非他命，並叫伊裝
    成二包海洛因及二包安非他命（見檢方九十二年度偵字第一二三七號卷第四頁）
    等語。查上開海洛因及安非他命經被告分裝成各二包之數量與其第一次交易時交
    給甲○○海洛因及安非他命各一包暨其第二次交易時為警當場查獲其自動交出身
    上所攜帶之海洛因及安非他命各一包之數量完全相符，足見其上開於警詢及檢察
    官偵察中所供承之事實應屬實在。又被告辛○○曾因施用毒品，經本院以九十一
    年度毒聲字第一三八號裁定諭知送觀察勒戒，其能分辨第一級毒品海洛因與第二
    級毒品安非他命，應無疑義，其顯然知道販賣的是第一級毒品海洛因與第二級毒
    品安非他命。此外，復有從甲○○手中起出海洛因一包（毛重０‧三公克）、安
    非他命一包（毛重０‧六公克），及其為警查獲時自動交出其身上所攜帶之海洛
    因一包毛重０‧五五公克（淨重０‧一０公克，包裝重０‧四五公克，見卷附法
    務部調查局九十二年二月十八日調科壹字第200004224號鑑定通知書）、安非他?
    R一包毛重０‧三一
    公克（淨重０‧０六公克，包裝重０‧二五公克，見卷附法務部調查局九十三年
    一月十六日調科壹字第09362380240號鑑定通知書）、分裝毒品用空夾鏈袋三小
    包，扣案可資佐證。辯護人聲請傳訊證人戊○○、己○○，惟戊○○已於九十二
    年五月九日死亡，無法傳訊；又被告辛○○否認己○○即是「成仔」及證人甲○○亦不能證明己○○即是「成仔」，且己○○於本院九十三年五月四日審理時並
    未證述上開情事有關之事實（辯護人及檢察官均未就該部分之事實對己○○詰問
    ，僅就下述之移送併辦部分詰問），自不足資為對被告辛○○有利之證據。又警
    察因辦案，已發現行為人有明確之犯罪行為，而對於類如販賣毒品有反覆犯罪行
    為者，經由其所查獲之購買毒品者之合作，以行動電話表示要再購買毒品，致原
    有販賣毒品犯行及犯意者再次攜帶毒品前來交易，此乃純屬警方偵查犯罪技巧之
    範疇，並未違反憲法對於基本人權之保障，且於公共利益之維護亦有其必要性，
    其因此取得之證據資料原則上非無證據能力，此與「陷害教唆」係行為人原本沒
    有犯罪之故意，純因警察之設計教唆，才萌生犯意，進而實施犯罪行為者，有所
    不同。又被告辛○○第二次既有販賣第一、二級毒品之意思，且依約攜帶第一、
    二級毒品前往欲以交付（被告於到達後正欲為買賣交易時即為警方查獲），即已
    著手於販賣第一、二級毒品之實施無疑，雖因甲○○、戊○○係配合警方之偵查
    犯罪，並無購買第一、二級毒品之真意，然並不因此解免其販賣第一、二級毒品
    未遂之罪責，綜上所述，事證明確，被告辛○○之犯行洵堪認定。
二、按毒品危害防制條例業經總統於九十二年七月九日以華總一義字第０九二００一
    二一九三０號令公布，並自九十三年一月九日施行。查有關販賣毒品部分，除修
    正後之毒品危害防制條例於第四條新增第四項而規定「製造、運輸、販賣第四級
    毒品者，處三年以上有十年以下有期徒刑，得併科新台幣三百萬元以下罰金。」
    以及將修正前之毒品危害防制條例於第四條第四項、第五項依序改列為第六項外
    ，對於該條之內容並無變更，自應適用裁判時之毒品危害防制條例。被告辛○○
    親送毒品海洛因及安非他命為買賣交易，所為係販賣毒品之犯罪構成要件行為，
    為正犯而非幫助犯，辯護人認其為幫助犯，尚有誤會。核被告辛○○所為係犯毒
    品危害防制條例第四條第一項之販賣第一級毒品罪、第四條第六項、第一項之販
    賣第一級毒品未遂罪及同條例第四條第二項之販賣第二級毒品罪、同條例第四條
    第六項、第二項之販賣第二級毒品未遂罪。其與綽號「成仔」之不詳姓名成年男
    子間，就本件犯行，有犯意之聯絡及行為之分擔，均為共同正犯。其先後二次販
    賣第一級毒品海洛因及第二級毒品安非他命之行為（均含既遂及未遂），時間緊
    接，犯罪構成要件相同，顯係均基於概括犯意反覆為之，為連續犯，均應依刑法
    第五十六條規定各以一罪論其犯毒品危害防制條例第四條第一項之販賣第一級毒
    品罪、同條例第四條第二項之販賣第二級毒品罪（其法定本刑為死刑或無期徒刑
    ，依法均不得加重）。被告一行為而同時觸犯上開二罪名，為想像競合犯，應從
    較重之毒品危害防制條例第四條第一項之販賣第一級毒品罪處斷。被告持有第一
    、二級毒品之低度行為，應為其後進而販賣第一、二級毒品之高度行為所吸收，
    均不另論罪。被告所販賣毒品數量不多，其於販賣毒品亦屬初犯，情輕法重，犯
    罪情狀尚堪憫恕，苟量處最低刑猶屬嫌重，爰依刑法第五十九條規定，酌量減輕
    其刑。審酌被告辛○○之品性、智識程度、生活狀況及其犯罪之動機、目的、手
    段、所生之危害及犯罪後之態度等一切情狀，量處如主文所示之刑，以示懲儆。
    扣案之第一級毒品海洛因二包毛重０‧八五公克（其中一包毛重０‧三公克、另
    一包毛重０‧五五公克）、第二級毒品安非他命二包毛重０‧九一公克（其中一
    包毛重０‧六公克、另一包毛重０‧三一公公克）、摻有海洛因之香菸二支，均
    依毒品危害防制條例第十八條第一項前段規定，沒收銷燬之。分裝毒品用之空夾
    鏈袋三小包係被告辛○○之共犯「成仔」所有，且為分裝毒品供販賣用之物，依
    刑法第三十八條第一項第二款規定，併宣告沒收。又被告辛○○第一次販賣毒品
    給甲○○、戊○○時，得款二千元，業據其於警詢時供述明確，該犯罪所得之二
    千元雖未扣案，亦應依毒品危害防制條例第十九條第一項規定沒收之，如全部或
    一部不能沒收時，應追徵其價額或以其財產抵償之。另扣案之吸食器一組、塑膠
    吸管三支與本件之販賣毒品無關，且非違禁物，自不得併宣告沒收。又扣案被告
    辛○○所有之摩托諾拉0000000000行動電話一支與本案無關，亦不得
    宣告沒收。
三、另臺灣臺南地方法院檢察署檢察官移送併辦（九十二年度偵字第七七四八號）意
    旨略以：被告辛○○與己○○（另案偵查起訴由本院昃股以九十二年度訴字第一
    一０二號刑事判決判處施用毒品罪在案）共同基於販賣第一級、第二級毒品之犯
    意，推由己○○於九十二年七月一日零時許，在嘉義縣大林鎮某處，向綽號「少
    年董仔」購入海洛因一兩（三七‧五公克）、安非他命一兩（三七‧五公克），
    經警於九十二年七月四日上午七時許，在台南縣新化鎮○○路七十號長榮汽車旅
    館一一三號房查獲，並扣得上開毒品，因認與上揭起訴判決有罪部分有連續犯之
    裁判上一罪關係。按以營利為目的將毒品購入或賣出，有一於此，其犯罪即經完
    成固有最高法院二十五年非字第一二三號判例意旨足參。惟查上開行為業據被告
    辛○○否認在卷，且己○○於本院審理時證述及其於本院昃股九十二年度訴字第
    一一０二號違反毒品危害防制條例案件審理時供述，均稱上開毒品是其個人購買
    來自己要施用，與被告辛○○無關，己○○嗣並經以施用毒品判罪在案，此外，
    又查無其他積極證據足以證明辛○○係單純或為營利而有與己○○共同為上開購
    入毒品之行為，自難認此部分與上揭有罪判決部分有連續犯之裁判上一罪關係，
    自應由檢察官另行偵辦。
四、據上論斷，應依刑事訴訟法第二百九十九條第一項前段，毒品危害防制條例第四
    條第一項、第二項、第六項、第十八條第一項前段、第十九條第一項，刑法第十
    一條前段、第二十八條、第五十五條、第五十六條、第五十九條、第三十八條第
    一項第二款，判決如主文。
本案經檢察官壬○○到庭執行職務。
中      華      民      國      九十三      年      九    月    三十    日
                              臺灣臺南地方法院刑事第十庭
                                      審判長法  官  陳忠鎣
                                            法  官  鍾邦久
                                            法  官  林勝利
右正本證明與原本無異。
如不服本判決應於送達後十日內向本院提出上訴狀。
                                          書記官  陳怡吟
中      華      民      國      九十三    年      九      月    三十    日
附錄本案論罪科刑法條：
毒品危害防制條例第四條
製造、運輸、販賣第一級毒品者，處死刑或無期徒刑；處無期徒刑者，得併科新臺幣
一千萬元以下罰金。
製造、運輸、販賣第二級毒品者，處無期徒刑或七年以上有期徒刑，得併科新臺幣七
百萬元以下罰金。
製造、運輸、販賣第三級毒品者，處五年以上有期徒刑，得併科新臺幣五百萬元以下
罰金。
製造、運輸、販賣第四級毒品者，處三年以上十年以下有期徒刑，得併科新臺幣三百
萬元以下罰金。
製造、運輸、販賣專供製造或施用毒品之器具者，處一年以上七年以下有期徒刑，得
併科新臺幣一百萬元以下罰金。
前五項之未遂犯罰之。
